【裁判字號】    97,裁,3382
【裁判日期】    970630
【裁判案由】    營利事業所得稅
【裁判全文】
最  高  行  政  法  院  裁  定
                                      97年度裁字第3382號
上  訴  人  松華實業股份有限公司
代  表  人  甲○○
訴訟代理人  巫鑫
            林瑞彬  律師
被 上訴 人  財政部臺北市國稅局
代  表  人  凌忠嫄
上列當事人間營利事業所得稅事件，上訴人對於中華民國97年4
月3日臺北高等行政法院96年度訴字第2800號判決，提起上訴，
本院裁定如下：
    主  文
上訴駁回。
上訴審訴訟費用由上訴人負擔。
    理  由
一、按對於高等行政法院判決之上訴，非以其違背法令為理由，
    不得為之，行政訴訟法第242條定有明文。依同法第243條第
    1項規定，判決不適用法規或適用不當者，為違背法令；而
    判決有同條第2項所列各款情形之一者，為當然違背法令。
    是當事人對於高等行政法院判決上訴，如依行政訴訟法第24
    3條第1項規定，以高等行政法院判決有不適用法規或適用不
    當為理由時，其上訴狀或理由書應有具體之指摘，並揭示該
    法規之條項或其內容；若係成文法以外之法則，應揭示該法
    則之旨趣；倘為司法院解釋或本院之判例，則應揭示該判解
    之字號或其內容。如以行政訴訟法第243條第2項所列各款情
    形為理由時，其上訴狀或理由書，應揭示合於該條項各款之
    事實。上訴狀或理由書如未依此項方法表明，或其所表明者
    與上開法條規定不合時，即難認為已對高等行政法院判決之
    違背法令有具體之指摘，其上訴自難認為合法。
二、本件上訴人對於高等行政法院判決上訴，主張：原判決認系
    爭應收帳款應取得我國駐外使領館、商務代表或外貿機關之
    證明及提起訴訟催討或訴請法院強制執行，方符營利事業所
    得稅查核準則(下稱查核準則)第94條第6款規定，與所得稅
    法第49條第5項第2款及查核準則第94條第6款之規定相悖；
    又上訴人均依法登載保存各類帳簿，原審及被上訴人稱上訴
    人未有合法完備之會計紀錄，顯與事實不符；再者，上訴人
    系爭應收帳款債權係適用所得稅法第49條第5項第2款及查核
    準則第94條第5款第2目債權逾期2年部分規定，非適用查核
    準則第94條第5款第1目債務人倒閉部分及94條第6款前段規
    定，而查核準則第94條第6款後段規定之已送達存證函或向
    法院訴追之催收證明，上訴人已取具送達之律師函，符合認
    列呆帳損失之要件，依法並無必要取具我國駐外使館、商務
    代表或外貿機關之證明及提起訴訟催討或訴請法院強制執行
    ，原審係錯誤適用所得稅法第49條第5項第2款及查核準則第
    94 條第6款之規定而萬不能維持等語，雖以該判決違背法令
    為由，惟核其上訴理由，係就原審取捨證據、認定事實之職
    權行使，指摘其為不當，或就原審已論斷者，泛言未論斷，
    或就原審所為論斷，泛言其論斷矛盾，而非具體表明合於不
    適用法規、適用法規不當、或行政訴訟法第243條第2項所列
    各款之情形，難認對該判決之如何違背法令巳有具體之指摘
    。依首開規定及說明，應認其上訴為不合法。
三、據上論結，本件上訴為不合法。依行政訴訟法第249條第1項
    前段、第104條、民事訴訟法第95條、第78條，裁定如主文
    。
中    華    民    國    97    年    6     月    30    日
                    最高行政法院第三庭
                        審判長法官  黃  璽  君
                              法官  林  茂  權
                              法官  侯  東  昇
                              法官  鄭  忠  仁
                              法官  黃  本  仁
以  上  正  本  證  明  與  原  本  無  異
中    華    民    國    97    年    6     月    30    日
                              書記官  王  福  瀛


司法院資訊處製作；財團法人民間司法改革基金會備份。
